【裁判字號】    97,訴,1462
【裁判日期】    980227
【裁判案由】    給付貨款
【裁判全文】
臺灣桃園地方法院民事判決             97年度訴字第1462 號
原      告  煇騰實業股份有限公司
法定代理人  乙○○
訴訟代理人  丙○○
被      告  佳夆企業有限公司
法定代理人  甲○○
訴訟代理人  潘維成律師
複  代理人  陳淑雯律師
上列當事人間給付貨款事件，本院於民國98年2 月12日言詞辯論
終結，判決如下：
    主  文
原告之訴駁回。
訴訟費用由原告負擔。
    事實及理由
甲、程序方面：
    按訴狀送達後，原告不得將訴變更或追加他訴，但擴張或減
    縮應受判決事項之聲明者，不在此限，民事訴訟法第255 條
    第1 項第3 款定有明文。本件原告於起訴時，聲明請求被告
    給付新台幣（下同）801,286 元，及自支付命令送達翌日起
    至清償日止，按年息百分之5 計算之利息。嗣於本院審理中
    將上開訴之聲明變更為被告應給付874,148 元，及自民國97
    年12月25日起至清償日止，按年息百分之5 計算之利息（參
    見本院卷第86頁），其擴張及減縮聲明部分，經核與前揭規
    定相符，應予准許，合先敘明。
乙、實體方面：
一、本件原告主張：
  (一)被告前於94年至95年間陸續向原告購貨，貨款共計新台幣（
    下同）874,148 元，詎原告依約交貨後，被告竟藉故推託付
    款，經原告屢次催討，被告均未置理，迄今仍分文未付。爰
    依買賣之法律關係提起本件訴訟。
  (二)聲明：被告給付原告874,148 元，及自97年12月25日起至清
    償日起，按年息百分之5 計算之利息。
二、被告則抗辯：
  (一)本件原告所請求被告給付之貨款，係於自94年8 月間起至95
    年5 月間為止之貨款，且屬於原告所供給商品及產物之代價
    ，本件應適用民法第127 條第8 款之短期時效，迄今已逾2
    年之時效，故被告自得拒絕給付。此外，否認兩造間曾就上
    開貨款進行對帳。
  (二)原告所送貨物有瑕疵，且有部分送錯，另被告已有給付部分
    貨款，原告陳稱被告尚未給付之貨款為874,148 元，與事實
    不符。
  (三)答辯聲明：原告之訴駁回。
三、本院之判斷：
  (一)原告主張被告前於94年至95年間陸續向原告購貨，貨款共計
    874,148 元，詎原告依約交貨後，被告竟藉故推託付款，經
    原告屢次催討，被告均未置理，迄今仍分文未付等語，為被
    告所否認，並執前詞置辯。茲本件首應審究者為上開貨款是
    否已罹於時效？有無中斷時效之事由發生？
  (二)按左列各款請求權，因2 年間不行使而消滅：商人、製造人
    、手工業人所供給之商品及產物之代價，民法第127 條第8
    款定有明文，查原告自陳本件係請求自94年8 月間起至95
    年5 月間為止之貨款等語（參見本院卷第86頁），上開貨款
    屬於原告供給貨物之代價，自有民法第127 條第8 款之適用
    。又原告係於97年7 月17日向本院對被告聲請發支付命令，
    有本院收狀章1 件可佐，距最後一筆貨款（95年5 月間）已
    逾2 年以上，是被告抗辯本件貨款已罹於時效，尚非無據。
    至於原告主張於上述期間，兩造曾有進行協商，於96年間被
    告還有陸續向原告訂購貨品，被告有向原告表示貨款會晚一
    點給付云云，為被告所否認，原告對此並未舉證以實其說，
    是原告此部分主張自難採信。準此，堪認本件並無中斷時效
    之事由存在。
  (三)綜上所述，被告抗辯原告之本件貨款請求權已罹於時效等語
    ，應屬可採。從而，原告依買賣之法律關係，請求被告給付
    874,148 元，及自97年12月25日起至清償日起，按年息百分
    之5 計算之利息，為無理由，應予駁回。
四、本件事證已臻明確，兩造間其餘攻擊及防禦方法，核與本判
    決結果不生任何影響，爰不一一予以論述，附此敘明。
五、據上論結，本件原告之訴為無理由，依民事訴訟法第78條，
    判決如主文。
中    華    民    國    98    年    2     月    27    日
                  民事第一庭    法  官  林哲賢
上為正本係照原本作成。
如對本判決上訴，須於判決送達後20日內向本院提出上訴狀
中    華    民    國    98    年    2     月    27    日
                                書記官  羅美英

司法院資訊處製作；財團法人民間司法改革基金會備份。
